【裁判字號】    89,上易,1647
【裁判日期】    891115
【裁判案由】    恐嚇
【裁判全文】
臺灣高等法院臺南分院刑事判決             八十九年度上易字第一六四七號  Ｃ
      上  訴  人  臺灣臺南地方法院檢察署檢察官
      被      告  甲  ○  ○
右上訴人因被告恐嚇案件，不服臺灣臺南地方法院八十九年度易字第一五九二號中華
民國八十九年八月十四日第一審判決（起訴案號：臺灣臺南地方法院檢察署八十九年
度營偵字第五八八號、八十九年度偵字第五九一三號），提起上訴，本院判決如左：
      主      文
上訴駁回。
      事      實
一、甲○○係台南縣柳營鄉鄉長與鄉民乙○○前因柳營鄉設置火葬場之事而不睦，詎
    甲○○竟於民國八十八年七月二十五日下午二時許，驅車前往臺南縣柳營鄉士林
    村一二八之一號乙○○家中，質疑乙○○為何於同日早上廣播上開火葬場之事，
    二人遂即發生爭執，甲○○竟以加害生命、自由之事恐嚇乙○○，揚稱：「不要
    讓你在柳營住，要讓你怎麼死得都不知道」等語，使乙○○心生畏懼，致生危害
    於乙○○之安全。
二、案經台南縣警察局報請臺灣台南地方法院檢察署檢察官及乙○○訴由同署檢察官
    偵查起訴。
      理      由
一、訊據被告甲○○矢口否認有上開恐嚇犯行，辯稱：我告訴他，他是拜拜的信徒，
    做事要對得起神明，否則就無法在柳營立身處世。我沒有恐嚇的意思等語。惟查
    ：
  (一)右揭事實，業據告訴人乙○○於警訊及偵審中指訴歷歷，核與當日在場全程目擊
    之證人蔡沈瓊珠於原審審理時證稱：我當天在乙○○家中看到（被告甲○○）對
    蔡說不讓你在柳營生存及住，讓你們全家如何死光都不知道等語；另證人葉習亦
    證稱：我在告訴人家隔壁，被告開車停在道路中，被告走向告訴人家中說，他如
    何死的都不知道等語相符。另證人鍾鑑華雖於原審審理時證稱雖有聽到被告講不
    要讓你（即乙○○）在柳營住，惟如何死的我沒有聽到等語（見原審卷第六四頁
    、第六五頁），惟證人鍾鑑華當時所在之位置離案發現場較遠，衡情應係俟其趕
    至現場時未能及時耳聞，此從證人鍾鑑華於原審審理時證稱：我離被告紛爭處只
    有兩三個房子距離，我聽到沈瓊珠喊救命等語可知，故自難以證人鍾鑑華證稱未
    耳聞被告口出「如何死的」等語，作為被告有利之認定。
  (二)綜上所述，本件事證已臻明確，被告甲○○上開犯行應堪認定。
二、查被告甲○○以加害生命、自由之事，恐嚇他人致生危害於安全，核其所為，係
    犯刑法第三百零五條之恐嚇危害安全罪。原審援引刑事訴訟法第二百九十九條第
    一項前段，刑法第三百零五條、第四十一條，罰金罰鍰提高標準條例第一條前段
    、第二條之規定，並參酌被告犯罪之動機、目的、手段，犯罪所生之危害等一切
    情狀，量處拘役伍拾日，並諭知如易科罰金以參佰元折算壹日之折算標準。本院
    經核其認事用法，均無不當，量刑亦稱妥適。檢察官依告訴人之請求上訴，指摘
    原判決量刑過輕不當，為無理由，應予駁回。
據上論斷，應依刑事訴訟法第三百六十八條，判決如主文。
本案經檢察官楊治宇到庭執行職務。
中    華    民    國      八十九      年      十一      月      十五    日
                                  臺灣高等法院臺南分院刑事第六庭
                                      審判長法官  林    金    村
                                            法官  戴    勝    利
                                            法官  顏    基    典
右正本證明與原本無異。
不得上訴。
                                      法院書記官  呂    嘉    文
中    華    民    國      八十九      年      十一      月     十六     日
附錄本判決論罪科刑法條：
刑法第三百零五條：以加害生命、身體、自由、名譽、財產之事恐嚇他人致生危害於
                  安全者，處二年以下有期徒刑、拘役或三百元以下罰金。


司法院資訊處製作；財團法人民間司法改革基金會備份。
